【裁判字號】    89,上訴,1344
【裁判日期】    891129
【裁判案由】    傷害
【裁判全文】
臺灣高等法院臺南分院刑事判決                 八十九年度上易字第一八七○號
      上  訴  人
      即  被  告  姚吳 秀 能.
右上訴人因傷害案件，不服臺灣臺南地方法院八十九年度易字第二一○四號中華民國
八十九年八月三十日第一審判決（起訴案號：臺灣臺南地方法院檢察署八十九年度偵
字第七一八○號），提起上訴，本院判決如左：
      主        文
上訴駁回。
      事        實
一、姚吳秀能居住於臺南巿西門路四段五百七十四號，因常堆放漂白水廢棄空桶於該
    段五百七十二巷口，遭同巷內居民洪慧容向臺南市政府衛生局及警方提出檢舉，
    雙方乃生嫌隙。嗣民國八十九年六月十一日晚上七時許，姚吳秀能見洪慧容駕車
    返家，即在五百七十二巷口攔下洪慧容所駕駛轎車，質問洪慧容為何向警方檢舉
    ，因而發生爭執，姚吳秀能即基於傷害故意，以手抓洪慧容臉部，致洪慧容受有
    頭部外傷，合併顏面擦傷○‧二×○‧五公分及右鼻翼下、右額部腫脹二×二×
    ○‧七公分傷害。
二、案經洪慧容訴請臺灣臺南地方法院檢察署檢察官偵查起訴。
      理        由
一、訊據上訴人即被告姚吳秀能雖供承因堆置漂白水廢棄空桶，遭洪慧容檢舉，且於
    案發當日為此事而與洪慧容發生爭執，惟矢口否認有傷害之犯行，辯稱：伊當時
    僅將洪慧容轎車攔下，質問洪慧容為何檢舉，因伊僅將漂白水廢棄空桶堆置門口
    ，洪慧容竟抓伊臉及手部，經伊推開，且伊未曾抓傷洪慧容，適伊女兒前來，即
    囑女兒報警，洪慧容仍繼續打伊等語。
二、惟查右揭事實業據告訴人洪慧容於偵查及原審法院審理中指訴綦詳，並有財團法
    人『奇美醫院』出具之診斷證明書乙紙、臺南市衛生局覆函一紙及被告姚吳秀能
    於巷口堆置漂白水廢棄空桶彩色照片乙幀在卷足資佐證。而被告姚吳秀能亦供承
    因於臺南巿西門路四段五百七十二巷口，堆置漂白水廢棄空桶，遭洪慧容向警方
    檢舉，乃於案發時與告訴人洪慧容發生爭執，並於偵查中供稱：「她開車回來要
    問她為何向警方投訴，攔下她的車子問她為何說我們刺破她的輪胎，洪慧容搖下
    車窗就抓我，有驗傷，我有跟她拉扯，我女兒沒有動手」等語（詳偵查卷第十三
    頁正面）。本院細繹前開診斷證明書記載：告訴人洪慧容案發後受有頭部外傷，
    合併顏面擦傷○‧二×○‧五公分，以及右鼻翼下、右額部腫脹二×二×○‧七
    公分等字樣，核與告訴人洪慧容所指訴：當時伊搖下車窗，被告姚吳秀能伸入車
    窗內抓傷伊等語，以及被告姚吳秀能偵查中所供：當時洪慧容搖下車窗，伊與洪
    慧容發生拉扯云云，大致相符。被告姚吳秀能就其伸手抓向告訴人洪慧容臉部，
    將致人於傷，乃被告姚吳秀能所能預見，猶悍然為之，自難謂無傷害之故意，灼
    然甚明。故被告姚吳秀能前開所辯，無非飾卸刑責之詞，顯無可採。其傷害犯行
    ，事證明確，堪以認定。
三、核被告姚吳秀能所為，係犯刑法第二百七十七條第一項傷害罪。
四、原審以被告姚吳秀能罪證明確，因予適用刑法第二百七十七條第一項、第四十一
    條，罰金罰鍰提高標準條例第一條前段、第二條規定，並審酌被告姚吳秀能犯罪
    動機、目的、手段及犯罪後態度與所生危害等一切情狀，量處有期徒刑四月，復
    依法諭知如易科罰金以三百元折算一日之標準。本院經核原判決認事用法，並無
    不合，量刑亦稱允當。上訴意旨，仍執陳詞，否認犯罪，並指摘原判決不當，為
    無理由，應予駁回。
據上論斷，應依刑事訴訟法第三百六十八條，判決如主文。
本案經檢察官吳忠賢到庭執行職務。
中      華      民      國    八十九   年      十二     月     六       日
                               臺灣高等法院臺南分院刑事第五庭
                                         審判長法官
                                               法官
                                               法官
不得上訴
附錄：本判決論罪科刑法條
刑法第二百七十七條第一項：
傷害人之身體或健康者，處三年以下有期徒刑、拘役或一千元以下罰金。


司法院資訊處製作；財團法人民間司法改革基金會備份。
